# 外币报表折算差额

提问人：709046552 时间：2018-02-26 16:13:00
请问陈版，子公司外币报表折算差额，，合并报表需要抵消吗

回答人：chenyiwei
外币报表折算差额属于其他综合收益，是子公司的净资产的一部分，在合并报表中应当与子公司的其他留存收益、其他综合收益项目一并处理。对非全资子公司，应按比例分配给少数股东，列入少数股东权益和归属于少数股东的其他综合收益。

提问人：709046552 时间：2018-02-26 20:27:35
如果是全资子公司，要与母公司的长投全部抵消干净吗？确认外币折算差额的话，母公司编制合并报表，按权益法需要确认其他综合收益吗？

回答人：chenyiwei
除非是非同一控制下合并的被收购方在购买日前累积的折算差额，否则不可能与母公司的长投抵销干净。